臺灣板橋地方法院刑事判決　　　　　　　　　　　　九十一年度易字第一四一三號
　　公　訴　人　臺灣板橋地方法院檢察署檢察官
　　被　　　告　乙○○　男　四.
右列被告因侵占案件，經檢察官提起公訴（九十一年度偵字第五二八號），本院判決
如左：
    主  文
乙○○意圖為自己不法之所有，而侵占自己持有他人之物，處有期徒刑陸月，如易科
罰金，以佰元折算壹日。
    事  實
一、甲○○（民國十五年一月間出生）與乙○○之父母親係舊識，亦與乙○○為多年
    之朋友關係，甲○○因欲回大陸探親，委託乙○○代為購買飛機票、申請護照、
    台胞證及兌換價值新台幣（下同）四十萬元之美金，乙○○亦應允為甲○○處理
    上開事宜，甲○○為此於九十年八月二十七日（起訴書誤載為八月七日）共交付
    四十二萬六千一百元及相關資料予乙○○，詎乙○○竟意圖為自己不法所有，僅
    將甲○○所交付之照片等資料交予交通旅行社人員曾文慧代辦訂機票、申辦護照
    及台胞證，惟卻未給付上開申辦費用予旅行社人員，亦未至銀行兌換價值四十萬
    元之美金，而將上開四十二萬六千一百元變易持有為所有之意思，全部侵占入己
    ，供己花用。
二、案經甲○○訴由臺北縣政府警察局中和分局報請臺灣板橋地方法院檢察署檢察官
    偵查起訴。
    理  由
一、訊據被告乙○○坦承收受甲○○所交付之四十二萬六千一百元，且未將委託旅行
    社代辦訂機票、護照及台胞證之費用給付予旅行社，亦未持四十萬元去兌換美金
    ，及將上開金額用以償還個人債務等事實，惟矢口否認有何侵占犯行，辯稱錢是
    先向告訴人借來的，後來才有換美金及代訂機票的問題出來，伊因為經濟不好才
    沒有辦法還錢云云。經查：右揭事實，業據告訴人甲○○指訴綦詳，並於偵查及
    本院審理時均堅稱並未借錢予被告等語，並據證人曾文慧於偵查中結證屬實，其
    證稱「（問：有無受理甲○○買飛機票及代辦護照更新及台胞證？）有的，是我
    承辦」、「（問：是何人與你接洽？）被告乙○○」、「（問：有辦好了嗎？）
    有辦好甲○○的護照及台胞證，也開了飛機票」、「（問：乙○○有無付你費用
    ？）沒有」、「（問：你找何人要費用？）起先，我先找乙○○，乙○○說要拿
    證件才付費用，可是他沒有來拿，我才去找甲○○，我後來找甲○○付了此筆費
    用」等語（參見偵查卷第二十二頁至第二十三頁），參以被告於本院審理時自承
    「（問：當初是否要幫告訴人買機票、換美金？）有的，我有幫告訴人辦這個事
    情」、「（問：是否為了要辦這些事情，告訴人交給你四十二萬六千一百元？）
    是的」（參見本院九十一年六月十二日訊問筆錄）、「（問：是否有挪用告訴人
    的錢？）有的，但我有打算給告訴人三萬元利息」（參見本院九十一年十月九日
    訊問筆錄），足認告訴人之指訴即非子虛。是被告前開所辯，顯係飾卸之詞，不
    足採信。本件事證明確，被告犯行堪以認定。
二、核被告所為，係犯刑法第三百三十五條第一項普通侵占罪。爰審酌被告之素行、
    犯罪之動機、目的、手段、所生危害、犯罪後猶飾詞狡卸及迄今僅返還告訴人五
    萬六千一百元等一切情狀，量處如主文所示之刑，並諭知易科罰金之折算標準。
據上論斷，應依刑事訴訟法第二百九十九條第一項前段，刑法第三百三十五條第一項
、第四十一條第一項前段，罰金罰鍰提高標準條例第一條前段、第二條，判決如主文
。
本案經檢察官顏妃琇到庭執行職務
中      華      民      國      九十一      年    十二    月    三十一  日
                                  臺灣板橋地方法院刑事第三庭
                                          法  官  李  幼  妃
右正本證明與原本無異。
如不服本判決，應於判決送達後十日內，向本院提出上訴狀。
                                          書記官  強  梅  芳
中      華      民      國      九十二      年     一     月     三     日
附錄本案論罪科刑法條全文
刑法第三百三十五條
意圖為自己或第三人不法之所有，而侵占自己持有他人之物者，處五年以下有期徒刑
、拘役或併科一千元以下罰金。
前項之未遂犯罰之。
